Fiorella Carla Roncagliolo de la Horra

Av. Francisco Bulnes Correa 2216, Las Condes, Santiago Fecha de nacimiento: 27 de Diciembre de 1971 224948436 – 992214310

e-mail: fiorella r@vtr.net

Resumen laboral

Ingeniero Civil Industrial, MBA, con 22 años de experiencia en el sector eléctrico en generación, transmisión y distribución. Conocimiento de la normativa eléctrica y funcionamiento del mercado, desarrollo de estudios técnico-económicos, valorización de transferencias de energía y potencia, negociación de contratos de suministro y compra de energía, evaluación económica de proyectos.

Adaptación al cambio y desarrollo de nuevas tareas, orientado a resultados, capacidad de análisis, iniciativa, autonomía y trabajo en equipo.

Experiencia Profesional

Noviembre 2013 a la fecha

Tecnored S.A.

Gerente Generación y Comercialización de Energía

Enero 2018 a la fecha

- Responsable del desarrollo estratégico, planificación y control del negocio de la generación y comercialización de energía.
- Negociación de contratos de compra de energía con generadores.
- Negociación de contratos de venta de energía a clientes libres.
- Responsable de la facturación de clientes libres y pagos del Coordinador Eléctrico Nacional.
- Responsable de las comunicaciones y envío de información a la autoridad (CEN, CNE, SEC, Ministerio Energía).

Subgerente Comercialización de Energía

Noviembre 2013 a Diciembre 2017

- Responsable de la planificación y control del negocio de la generación y comercialización de energía.
- Negociación de contratos de compra de energía con generadores.
- Negociación de contratos de venta de energía a clientes libres.
- Responsable de la facturación de clientes libres y pagos del Coordinador Eléctrico Nacional.
- Responsable de las comunicaciones y envío de información a la autoridad (CEN, CNE, SEC, Ministerio Energía).

Octubre 1999 a Noviembre 2013

Centro de Despacho Económico de Carga del Sistema Interconectado del Norte Grande (CDEC-SING)

Jefe Departamento de Transferencias, Dirección de Peajes Febrero 2011 a Noviembre 2013

- Responsable de la elaboración de los Informes de Valorización de Transferencias.
- Responsable de la elaboración del balance anual de Potencia Firme.
- Responsable de la elaboración del balance anual de Energías Renovables no Convencionales.
- Implementación de Reglamento de Servicios Complementarios.
- Análisis normativa eléctrica, elaboración de Procedimientos CDEC y participación en defensa discrepancias ante Panel de Expertos.

Asesor de Estudios y Proyectos, Dirección de Operación y Peajes Enero 2010 a la Enero 2011

- Reporta directamente al Director de Operación y Peajes.
- Coordinación de estudios y proyectos.
- Planificación y desarrollo del sistema eléctrico.
- Análisis normativa eléctrica y coordinación desarrollo de Procedimientos CDEC.

Ingeniero de Estudios, Departamento de Estudios

Agosto 2005 a Diciembre 2009

- Elaboración de estudios técnico-económicos para la operación del SING.
- Diseño de elementos de control para el SING.
- Responsable de gestionar la implementación del Esquema de Desconexión Automática de Carga (EDAC) y del Esquema de Desconexión Automática de Generación (EDAG).
- Uso de herramientas de modelación y análisis de sistemas eléctricos.

Ingeniero de Transferencias, Departamento de Transferencias Octubre 1999 a Julio 2005

- Valorización de transferencias de energía y potencia, cálculo de costos marginales y balance de energía y potencia.
- Diseño de mecanismos de pago entre las empresas según la normativa vigente.
- Elaboración de la planificación de la operación de mediano plazo.
- Elaboración de estadísticas de operación del SING.

Diciembre 1996 a Octubre 1999

Chilquinta Energía S.A.

Ingeniero de Desarrollo, Subgerencia Comercial

- Elaboración de contratos de suministro y compra de energía eléctrica.
- Elaboración del Presupuesto anual de venta y compra de energía.
- Evaluación económica de empresas eléctricas para su adquisición.
- Cálculo de tarifas eléctricas en distribución, transmisión y generación.

Educación

2010-2011 Magíster en Administración de Empresas, MBA-UC, Pontificia Universidad

Católica de Chile.

Grado Académico: Master of Business Administration

1990-1996 Ingeniería Civil Industrial, Universidad Técnica Federico Santa María.

Título Profesional: Ingeniero Civil Industrial

Grado Académico: Licenciado en Ciencias de la Ingeniería

1978-1989 Colegio Británico Saint Margaret's, Enseñanza Básica y Media.

Idiomas

Inglés: dominio del idioma hablado y escrito. Examen TOEIC 750 puntos.

Cursos

Liderazgo Estratégico, Universidad Adolfo Ibáñez, 2009.

- Tópicos Avanzados en Economía Industrial y Regulación, Pontificia Universidad Católica de Chile, 2007.
- Operación Económica de Sistemas Eléctricos, Pontificia Universidad Católica de Chile,
 2006
- Estimación de Estado en Sistemas Eléctricos, 2006.
- Derecho Eléctrico, Pontificia Universidad Católica de Chile, 2003.
- Sistemas de Protecciones en Sistemas de Potencia de Alta Tensión, Octubre 2001.
- Mercados Eléctricos, Pontificia Universidad Católica de Chile, 2001.

Mérito Académico

- Premio "Roberto Ovalle Aguirre Año 1997", Instituto de Ingenieros de Chile.
- Distinción Colegio de Ingenieros de Chile al Mejor Ingeniero Titulado de la promoción 1996 de la especialidad Ingeniería Civil Industrial en la Universidad Técnica Federico Santa María.
- Distinción Académica Federico Santa María al Mejor Titulado de la Carrera de Ingeniería Civil Industrial, año 1996.